臺灣基隆地方法院基隆簡易庭民事判決
109年度基簡字第101號
原      告  顏偉麒  

訴訟代理人  顏福榮  
            黃和協律師
被      告  朱啟文  
            財政部國有財產署

法定代理人  曾國基  
訴訟代理人  陳貞樺  

複代理人    張正杰  
追加被告    汪振偉  

訴訟代理人  汪麗玲  
上列當事人間拆屋還地等事件，本院於民國110年1月6日言詞辯
論終結，判決如下：
    主  文
被告朱啟文應給付原告新臺幣貳萬參仟捌佰玖拾貳元，及自民國
一○八年十二月三十一日起至清償日止按週年利率百分之五計算
之利息。
原告其餘之訴駁回。
訴訟費用由原告負擔。
本判決第一項得假執行，但被告朱啟文如以新臺幣貳萬參仟捌佰
玖拾貳元為原告預供擔保後，得免為假執行。
原告其餘假執行之聲請均駁回。
    事實及理由
一、程序部分：
　㈠按因不動產之物權或其分割或經界涉訟者，專屬不動產所在
    地之法院管轄，民事訴訟法第10條第1項定有明文。查原告
    依民法第767條第1項規定請求拆除之地上物係坐落基隆市中
    正區，揆諸前揭規定，應由本院專屬管轄，合先敘明。
　㈡按和解成立者，與確定判決有同一之效力；調解經當事人合
    意而成立；調解成立者，與訴訟上和解有同一之效力，民事
    訴訟法第380條第1項、第416條第1 項分別定有明文。查本
    件原告起訴時以其所有基隆市○○區○○段000地號、638-1地號
    土地（登記面積各為28平方公尺、10平方公尺，下稱系爭土
    地）遭汪麗玲占用，並聲明：汪麗玲應將無權占用原告所有
    坐落系爭土地上之違建房屋暨地上物，並騰空、遷讓及回復
    原狀返還予原告，並應給付起訴狀送達翌日起算回溯5年內
    無權占用期間相當於租金之損害金及自起訴狀繕本送達翌日
    起依週年利率5%計算之利息。嗣原告與汪麗玲於民國109年1
    月15日調解程序中當庭成立調解，約定：㈠汪麗玲願給付原
    告所有系爭土地之租金新臺幣（下同）15萬元，共分60期，
    每期2,500元，自第一期109年1月20日起至113年12月2日止
    ，於每月2日（除第一期於109年1月20日）前給付原告，如
    有一期未給付，視為全部到期；㈡原告其餘請求皆拋棄；㈢程
    序費用各自負擔。上開調解內容有本院基隆簡易庭109年1月
    15日108年度基簡調字第417號調解筆錄附卷可按（見本院卷
    第113頁至第114頁），核原告與汪麗玲既已成立調解（具訴
    訟上和解之效力），該部分訴訟因調解、訴訟上和解而無訴
    訟繫屬關係，已非本院審理範圍；至原告雖於上開調解成立
    後之109年2月19日具狀撤回對汪麗玲之起訴，惟前開調解筆
    錄既與確定判決有同一效力，有如前述，自非民事訴訟法第
    262條第1項前段得撤回起訴之情形，是原告此部分之撤回於
    法有違，其撤回自不生效力，一併敘明。
　㈢按訴狀送達後，原告不得將原訴變更或追加他訴。但請求之
    基礎事實同一者、擴張或減縮應受判決事項之聲明者、該訴
    訟標的對於數人必須合一確定時，追加其原非當事人之人為
    當事人者，不在此限。又不變更訴訟標的，而補充或更正事
    實上或法律上之陳述者，非為訴之變更或追加。民事訴訟法
    第255條第1項第2款、第3款、第5款、第256條分別定有明文
    。經查：①原告起訴時僅列朱啟文、財政部國有財產署為被
    告，於109年10月15日具狀追加汪振偉為被告（見本院卷第4
    03頁）；②又於109年9月9日具狀就各該被告不當得利之請求
    部分予以補充；③復於109年12月30日言詞辯論當庭及於110
    年1月6日言詞辯論期日當庭以書狀就其請求拆除占用之地上
    物面積、每月不當得利之請求金額等項予以補充，④及就各
    該被告暨追加被告不當得利之請求部分（對於被告朱啟文由
    49,015元減縮為23,892元，對於被告財政部國有財產署則由
    23,892元減縮為9,518元）予以減縮。經核，原告上開所為
    當事人之追加，係追加訴訟標的須合一確定之人為當事人，
    另就其書狀請求不當得利及請求拆除之地上物面積予以補充
    部分，係補充其事實上之陳述，並未變更訴訟標的，非為訴
    之變更或追加；至原告嗣後補充每月不當得利之請求金額與
    原起訴之請求內容係本於同一事實之請求，另就對於各該被
    告不當得利部分之請求（分別由49,015元、23,892元變更為
    23,892元、9,518元）係就請求事項予以減縮，揆諸前揭規
    定，均無不合，並應准許。
二、原告起訴主張：伊為系爭土地之所有權人，權利範圍為一分
    之一，有土地所有權狀可稽，被告朱啟文、財政部國有財產
    署、追加被告汪振偉等人明知系爭土地為他人所有，竟仍於
    未經所有權人之同意下，在系爭土地上興造地上物，長期無
    權占有、使用、收益，並因而受有相當於土地租金之利益，
    並致原告受有損害，尤其財政部國有財產署出租其所有之土
    地暨其上所興建占用系爭土地之違建房屋，更獲有雙重之不
    當得利，明顯為共同侵權行為人；至原告雖與汪麗玲達成調
    解，但效力不及於追加被告汪振偉。上開無權占有人屢經原
    告催告，仍拒絕騰空、遷讓、返還，爰依民法第767條第1項
    、第179條之規定提起本件訴訟，並聲明：①被告朱啟文應將
    坐落於基隆市○○區○○段00000地號土地，位置詳如附圖編號B
    、C所示（面積：3.69平方公尺）之地上物拆除，並將土地
    騰空返還予原告；②被告朱啟文應給付23,892元，及自起訴
    狀繕本送達翌日起至清償日止按週年利率5%計算之利息；③
    被告朱啟文應自起訴狀繕本送達翌日起至拆除地上物並騰空
    返還土地之日止按月於每月1日前給付原告398元暨應給付之
    期限末日之翌日起至清償日止按週年利率5%計算之利息；④
    被告財政部國有財產署及追加被告汪振偉應共同將坐落於基
    隆市○○區○○段00000地號土地，位置詳如附圖編號D、E所示
    （面積：1.47平方公尺）之地上物拆除，並將土地騰空返還
    予原告；⑤被告財政部國有財產署及追加被告汪振偉應給付9
    ,518元，及自起訴狀繕本送達翌日起至清償日止按週年利率
    5%計算之利息；⑥被告財政部國有財產署及追加被告應共同
    自起訴狀繕本送達翌日起至拆除地上物並騰空返還土地之日
    止按月於每月1日前給付原告158元暨應給付之期限末日之翌
    日起至清償日止按週年利率5%計算之利息；⑦前開①、②、④、
    ⑤部分之請求，原告願供擔保，請准宣告假執行。
三、被告及追加被告方面之陳述：
  ㈠被告朱啟文則以：伊居住於基隆市○○區○○路000巷0號房屋，
    坐落系爭土地旁之基隆市○○區○○段000地號土地，坐落之土
    地是從先人繼承，現由伊居住，其他繼承人朱水發、朱田等
    人已經過世，其等之子女不知現住何處等語，並聲明：請求
    不要判拆屋還地，也請求不要判伊付錢給原告。
  ㈡被告財政部國有財產署則以伊並非系爭土地上建物及地上物
    之所有權人，國有而由伊管理之土地為基隆市○○區○○段000
    地號、同段637-1地號土地，該土地並出租追加被告汪振偉
    使用，其上建物門牌號碼基隆市○○區○○路000巷0號之房屋亦
    為追加被告汪振偉所有，系爭土地上之地上物、建物均非伊
    管理之國有非公用財產，故原告起訴認其與追加被告汪振偉
    共同侵權，顯與事實不符，遑論原告業已就基隆市○○區○○路
    000巷0號房屋占用部分與訴外人汪麗玲成立調解在案，原告
    復不能舉證伊有何占用系爭土地使用之情事，起訴顯無理由
    等語，並聲明駁回原告之訴。
  ㈢追加被告汪振偉則以基隆市○○區○○路000巷0號登記在伊名下
    ，是自祖父以來就有的房子，先前原告既已與汪麗玲達成調
    解，每月尚向汪麗玲收取租金2,500元，何以再對伊追加起
    訴等語，並聲明：希望判不要拆屋，至於要不要付錢沒有特
    別意見。
四、得心證之理由：
  ㈠原告為基隆市○○區○○段000地號、同段638-1地號土地之所有
    權人，業據提出基隆市信義地政事務所土地所有權狀影本（
    本院卷第27頁、第29頁），並有土地建物查詢資料（基隆市
    ○○區○○段000地號、同段638-1地號，本院卷第131頁、第133
    頁）在卷可按，則其為系爭土地之所有權人乙節自毋庸議，
    而可認定。
  ㈡被告朱啟文居住○○市○○區○○路000巷0號、追加被告汪振偉居
    住○巷0號等情，既經原告起訴朱啟文及追加起訴汪振偉等人
    拆屋還地在案，亦分別經被告朱啟文、追加被告汪振偉是認
    ，且經本院至現場履勘時，並經被告財政部國有財產署敘明
    無訛，復以基隆市○○區○○路000巷0號之房屋稅納稅義務人為
    追加被告汪振偉，同有基隆市稅務局房屋稅籍證明書存卷可
    查（見本院卷第379頁），是此部分之事實亦無可疑。而被
    告朱啟文所居基隆市○○區○○路000巷0號建物延伸至系爭土地
    上占有如附圖編號B、C所示，追加被告汪振偉所居基隆市○○
    區○○路000巷0號建物延伸至系爭土地上占有如附圖編號D、E
    所示，除經原告主張外，亦有基隆市地政事務所109年3月24
    日109土丈字第91號土地複丈成果圖存卷可考，被告朱啟文
    、追加被告汪振偉對此一量測結果之事實亦未有爭執，是上
    開基隆市○○區○○路000巷0號、8號建物延伸至系爭土地上分
    別占用如附圖所示乙節，亦可認定無訛。
  ㈢按調解經當事人合意而成立；調解成立者，與訴訟上和解有
    同一之效力，民事訴訟法第416條第1項定有明文，是調解成
    立即有民法上和解之效力。又按稱和解者，為當事人約定互
    相讓步以終止爭執或防止爭執發生之契約；和解有使當事人
    所拋棄之權利消滅及使當事人取得和解契約所訂明權利之效
    力，民法第736條、第737條分別定有明文。是和解成立以後
    ，其發生之法律上效力，在消極方面，使當事人所拋棄之權
    利消滅，在積極方面，則使當事人取得和解契約所訂明之權
    利（最高法院87年度台上字第312號判決意旨參照），且和
    解契約合法成立，兩造當事人即均應受該契約之拘束，縱使
    一造因而受不利益之結果，亦不得事後翻異，更就和解前之
    法律關係再行主張。惟和解之範圍，應以當事人相互間欲求
    解決之爭點為限，至於其他爭點，或尚未發生爭執之法律關
    係，雖與和解事件有關，如當事人並無欲求一併解決之意思
    ，要不能因其權利人未表示保留其權利，而認該權利已因和
    解讓步，視為拋棄而消滅（最高法院57年度台上字第2180號
    判決意旨參照）。又解釋意思表示，應探求當事人之真意，
    不得拘泥於所用之辭句，為民法第98條所規定，而當事人立
    約當時之真意何在，應以過去事實及其他一切證據資料為斷
    定之標準，不能拘泥文字致失真意。所謂探求當事人之真意
    ，如兩造就其真意有爭執時，應從該意思表示所根基之原因
    事實、經濟目的、一般社會之理性客觀認知、經驗法則及當
    事人所欲使該意思表示發生之法律效果而為探求，並將誠信
    原則涵攝在內，藉以檢視其解釋結果對兩造之權利義務是否
    符合公平正義（最高法院96年度台上字第286號判決意旨參
    照）。經查：
　⒈本件原告初起訴時，係以其所有之系爭土地遭汪麗玲占用而
    訴請：①汪麗玲應將無權占用原告所有坐落系爭土地上之違
    建房屋暨地上物，並騰空、遷讓及回復原狀返還予原告；②
    汪麗玲應給付起訴狀送達翌日起算回溯5年內無權占用期間
    相當於租金之損害金及自起訴狀繕本送達翌日起依週年利率
    5%計算之利息。嗣原告與汪麗玲（即追加被告汪振偉之訴訟
    代理人）前已達成調解，有如前述，依原告提出之郵局存證
    信函（見本院卷第55頁、第57頁），其上所列汪麗玲之地址
    ，及其中所述「大型違章建築物、及儲水槽」等語，復參諸
    基隆市地政事務所複丈成果圖（即附圖）上關於基隆市○○區
    ○○路000巷0號占用系爭土地部分註記為「含主建物及其上水
    桶部分」、「遮雨棚」等語，亦可見原告起訴時係以汪麗玲
    為基隆市○○區○○路000巷0號之占有人，是原告既已與汪麗玲
    成立調解，就原告主觀上之認知，即應係就原起訴狀上所主
    張對系爭土地本於所有人地位請求拆屋還地暨相當於租金之
    不當得利等請求部分，均已依前揭調解筆錄揭櫫之條款而與
    基隆市○○區○○路000巷0號建物延伸至系爭土地上之地上物占
    有人間達成調解。
　⒉細繹上揭調解筆錄之約款：㈠汪麗玲願給付原告所有系爭土地
    之租金15萬元，共分60期，每期2,500元，自第一期109年1
    月20日起至113年12月2日止，於每月2日（除第一期於109年
    1月20日）前給付原告，如有一期未給付，視為全部到期；㈡
    原告其餘請求皆拋棄。由上揭約款中寫明「租金」之用語，
    可見原告與汪麗玲達成調解係就系爭土地成立定期租賃關係
    ，原告自亦不得另行再向汪麗玲請求拆屋還地及請求相當於
    租金之不當得利；至其承租之範圍，依調解筆錄中之記載，
    即為基隆市○○區○○段000地號、同段638-1地號土地（登記面
    積各為28平方公尺、10平方公尺），而未區辨其承租範圍限
    於系爭土地上之何處；又衡酌原告就被告朱啟文占用部分（
    3.69平方公尺），請求於其返還前每月應給付398元、就追
    加被告汪振偉占用部分（1.47平方公尺），請求於其返還前
    每月應給付158元，合計不過556元，則渠等約定每月應給付
    之租金達2,500元，亦難謂不相當。從而汪麗玲自得本於定
    期租賃契約之承租人之地位，就系爭土地為使用、收益，自
    不待言。且由前揭調解筆錄之條款以觀，原告乃已就其系爭
    土地遭人占用致無法為使用、收益而造成權利受侵害之情形
    乙節，透過定期租賃契約之成立，而得收取租金、獲取利益
    ，自難認其就系爭土地之所有權仍繼續遭受侵害。
　⒊至追加被告汪振偉固為向財政部國有財產署承租相鄰於系爭
    土地之同段637地號土地之承租人，有被告財政部國有財產
    署提出之國有基地租賃契約書在卷可查（見本院卷第347頁
    ），且為基隆市○○區○○路000巷0號建物之房屋稅納稅義務人
    ，有如前述，然追加被告汪振偉陳稱該屋係自祖父時即已有
    之，經本院至現場履勘，亦見該建物年代已久，雖未見建物
    登記，然應屬追加被告汪振偉之前人起造之未保存建物，則
    該建物自應由該不詳之前人各該繼承人公同共有無誤。
　⒋原告既已與基隆市○○區○○路000巷0號占有人汪麗玲即追加被
    告汪振偉之胞姊達成調解，自不得再向汪麗玲請求拆除北寧
    路396巷4號建物延伸至系爭土地上之地上物，亦不得另行請
    求相當於租金之不當得利（包含起訴狀繕本送達翌日起回溯
    5年相當於租金之不當得利9,518元，及起訴狀繕本送達翌日
    起算至回復原狀返還原告之日止按月給付158元）；詎原告
    仍執同一請求向北寧路396巷4號建物之另一占有人即追加被
    告汪振偉為相同之主張，無異於債權人業已向多數債務人之
    一滿足債權後，仍向其他債務人續為請求之情形，否則原告
    豈非雙重受益？遑論原告就系爭土地遭占用之現狀業已依租
    約收取租金、獲有利益，俱有如前述，亦難認其所有權之行
    使仍繼續受侵害，是原告就追加被告汪振偉之請求自均無理
    由，不應許可。
　㈣按權利保護要件者，即當事人請求法院為利己之本案判決所
    必備之要件。其中關於保護之必要之要件，指必須原告有受
    判決之法律上利益，法院始有保護其權利之必要；原告對於
    被告雖享有私法上之權利，苟無保護之必要，法院仍應為其
    敗訴之判決。又按所謂誠信原則，係在具體的權利義務之關
    係，依正義公平之方法，確定並實現權利之內容，避免當事
    人間犧牲他方利益以圖利自己，自應以權利人及義務人雙方
    利益為衡量依據，並應考察權利義務之社會上作用，於具體
    事實妥善運用之方法。其次，按在私法領域，權利人本得自
    由決定如何行使其權利，除權利人就其已可行使之權利，在
    相當期間內一再不為行使，並因其行為造成特殊情況，足以
    引起相對人之正當信任，以為權利人不欲行使其權利，如斟
    酌權利之性質，法律行為之種類，當事人間之關係，社會經
    濟情況及其他一切因素，認為權利人忽又出而行使權利，足
    以令相對人陷入窘境，有違事件之公平及個案之正義時，本
    於誠信原則發展而出之權利失效原則，即應認此際權利人所
    行使之權利有違誠信原則，而不能發生應有之效果。再者，
    權利濫用禁止原則不僅源自誠實信用原則，且亦須受誠實信
    用原則之支配，在衡量權利人是否濫用其權利時，仍不能不
    顧及誠信原則之精神。故於具體案件，如當事人以權利人行
    使其權利有權利濫用及違反誠實信用原則為抗辯時，法院應
    就權利人有無權利濫用及違反誠信原則之情事均予調查審認
    ，以求實質公平與妥當（最高法院103年度台上字第576號民
    事判決要旨、101年度台上字第126號民事判決要旨及同院10
    0年度台上字第463號民事判決要旨可資參照）。再查：
　⒈原告既已將系爭土地定期租予汪麗玲，則其固為系爭土地之
    所有權人，然提起本件拆屋還地之訴訟後，縱或獲得勝訴判
    決確定，而將被告朱啟文及追加被告汪振偉之地上物拆除後
    ，系爭土地仍應交付承租人使用、收益；徵諸汪麗玲於本院
    110年1月6日言詞辯論時陳稱：伊不要求被告朱啟文、追加
    被告汪振偉拆地上物等語明確，是原告分別訴請被告朱啟文
    應將坐落於基隆市○○區○○段00000地號土地，位置詳如附圖
    編號B、C所示（面積：3.69平方公尺）之地上物拆除，並將
    土地騰空返還予原告，及追加被告汪振偉應將坐落於基隆市
    ○○區○○段00000地號土地，位置詳如附圖編號D、E所示（面
    積：1.47平方公尺）之地上物拆除，並將土地騰空返還予原
    告，其勝訴之結果無非仍須將土地交付承租人汪麗玲使用、
    收益，則原告此種拆除地上物之請求，亦顯然與承租人之意
    願相悖。
　⒉民法第148條規定：權利之行使，不得違反公共利益，或以損
    害他人為主要目的。行使權利，履行義務，應依誠實及信用
    方法。該所稱權利之行使是否以損害他人為主要目的，應就
    權利人因權利行使所能取得之利益，與他人及國家社會因其
    權利行使所受之損失，比較衡量以定之。倘其權利之行使，
    自己所得利益極少而他人及國家社會所受之損失甚大者，非
    不得視為以損害他人為主要目的，此乃權利社會化之基本內
    涵所必然之解釋。本件若依原告起訴主張拆除系爭土地如附
    圖所示編號B、C、D、E部分之地上物，其所生之結果顯然損
    害被告朱啟文、追加被告汪振偉，原告本身亦幾無利益可言
    ，蓋其基於系爭土地之所有權所獲有之利益業已包含於所收
    受之租金之內，則原告訴請拆除系爭土地如附表所示編號B
    、C、D、E部分地上物，即屬權利濫用，自亦非法之所許。
  ㈤至財政部國有財產署固將鄰接系爭土地之基隆市○○區○○段000
    地號土地出租追加被告汪振偉（其上之建物即門牌號碼基隆
    市○○區○○路000巷0號），有國有基地租賃契約書在卷可按；
    而被告財政部國有財產署所出租之標的物亦僅土地，而不包
    含建物，觀諸上開契約書載明為「基地」一語亦可明瞭，由
    土地建物查詢資料亦可見基隆市○○區○○段000地號土地並無
    登記地上建物（見本院卷第327頁），益徵被告財政部國有
    財產署僅就其出租之基地有責，其上另行興築之建物則難認
    與被告財政部國有財產署有何關聯。再則，國有土地本身並
    未侵害原告之權利，而對原告就系爭土地之所有權有可能造
    成侵害者，是越界至系爭土地上之地上物；原告自始至終均
    不能舉證證明上開越界之地上物與財政部國有財產署之關聯
    性，僅空言陳稱財政部國有財產署越界建築、是其興築之宿
    舍等語，其所主張之事實即無從採信；縱或宿舍一說屬實，
    越界至系爭土地之地上物部分是否即為原本建築圖說所涵蓋
    ，而非後續由實際居住之住戶所自行增建，亦未見原告提出
    何等證明。遑論就基隆市○○區○○路000巷0號建物延伸至系爭
    土地上之地上物部分，既已達成調解有如前述，原告就該地
    上物及占用部分相當於租金之不當得利再行請求，亦難認適
    法。
  ㈥至原告向被告朱啟文請求不當得利部分：
　⒈無法律上之原因而受利益，致他人受損害者，應返還其利益
    ，民法第179條定有明文；又無權占有他人土地，可能獲得
    相當於租金之利益，為社會通常之觀念(最高法院61年台上
    字第1695號判決參照)。本件被告朱啟文所居住之基隆市○○
    區○○路000巷0號房屋延伸至系爭土地上之地上物，並無占有
    使用系爭土地之正當權源，而屬無權占有系爭土地如附圖編
    號B、C部分之土地（占用面積合計3.69平方公尺），已如前
    述，則其獲有相當於租金之不當得利，並致原告受有損害，
    堪可認定，原告因而請求被告朱啟文給付相當於租金之不當
    得利，自非無據。
　⒉再按城市地方之房屋租金及建築房屋之基地租金，依土地法
    第97條第1項規定，以不超過土地及其建築物申報價額年息1
    0%為限，另土地法第97條第1項之所謂年息10%為限，乃指租
    金之最高限額而言，要無必須照申報價額年息10%計算之，
    尚須斟酌基地之位置，工商繁榮程度、使用人利用基地之經
    濟價值、所受利益，彼等關係及社會感情等情事，以為決定
    （最高法院68年台上字第3071號判例意旨參照）。查原告於
    108年10月17日提起本件訴訟，請求起訴狀送達翌日（即108
    年12月31日）起算回溯前5年即104年12月31日起至109年12
    月30日止之不當得利，而系爭土地公告土地現值為每平方公
    尺25,900元，衡酌其位在基隆市中正區北寧路之區段，再依
    其占用系爭土地如附圖編號B、C所示之面積合計3.69平方公
    尺計算，故原告請求被告依公告土地現值之5%為計算標準，
    而應給付上揭期間相當租金之不當得利合計23,892元（計算
    式：25,900元/㎡×3.69㎡×5%×5年＝23,892元，元以下逕行捨去
    ），應未逾前揭規定，尚無不合，應予准許。
　⒊至原告另訴請被告朱啟文就其自起訴狀繕本送達翌日起至拆
    除系爭土地上如附圖編號B、C部分地上物回復原狀並返還原
    告日止按月給付398元部分，因原告訴請拆除地上物部分業
    經本院駁回，且系爭土地亦已出租汪麗玲，均有如前述；原
    告既已於定期租賃期間獲取租金，即難認在此期間有何損害
    ，自不得再另向被告朱啟文收取此部分之不當得利，是原告
    就此部分之請求自難認有據，不應准許。
五、本件事證已臻明確，兩造其餘陳述及主張，核與本件判決結
    論不生影響，爰不一一論述，附此敘明。
六、本判決原告勝訴部分，因所命被告給付之金額未逾50萬元，
    依民事訴訟法第389條第1項第5款之規定，自應依職權宣告
    假執行；原告雖陳明願供擔保聲請假執行，惟其聲明僅促使
    法院職權發動，爰就其勝訴部分不另為假執行准駁之諭知。
    另依同法第392條第2項規定，宣告被告朱啟文就此敗訴部分
    如預供相當之擔保，亦得免為假執行。至原告其餘敗訴部分
    ，其假執行之聲請即失所依附，應併予駁回。
七、據上論結，本件原告之訴為一部有理由、一部無理由，依民
    事訴訟法第436條第2項、第389條第1項第5款、第392條第2
    項、第87條第1項、第79條，判決如主文。
中　　華　　民　　國　　110 　年　　1 　　月　　20　　日
                  民事庭法　官　李謀榮　　　　　
以上正本係照原本作成。
如對本判決上訴，須於判決送達後20日內向本院提出上訴狀。如
委任律師提起上訴者，應一併繳納上訴審裁判費。
中　　華　　民　　國　　110 　年　　1 　　月　　20　　日
                        書記官　鄭又綾
附圖（複丈成果圖）